【裁判字號】    97,易,1799
【裁判日期】    971030
【裁判案由】    竊盜等
【裁判全文】
臺灣彰化地方法院刑事判決              97年度易字第1799號
公  訴  人  臺灣彰化地方法院檢察署檢察官
被      告  甲○○
上列被告因竊盜等案件，經檢察官提起公訴（97年度偵字第3203
號），本院判決如下：
    主  文
甲○○收受贓物，處有期徒刑貳月；又共同攜帶兇器，毀壞安全
設備竊盜，處有期徒刑陸月。應執行有期徒刑柒月。
    事  實
一、甲○○前因竊盜案件，經臺灣臺中地方以96年度易字第3788
    號判處有期徒刑5月確定，並於民國97年2月13日易科罰金執
    行完畢（故不構成累犯）。其明知張崇瑞（通緝中）所持有
    之電池4顆（分別為丁○○、丙○○、乙○○及己○○等人
    所有，先後於96年12月15日、同年月20日、同年月26日、同
    年月30日，在彰化縣大村鄉○村段第一工區、第九工區、第
    七工區、第八工區等地所失竊之電池）均係來路不明之贓物
    ，竟自96年12月30日迄至97年2月10日止之某日，在台中巿
    瀋陽北路65巷6號6樓住處予以收受，並放置其所承租之車號
    2831－TY號（起訴書誤載車號2381－TY）自用小貨車車廂內
    。事後，其復與張崇瑞共同基於意圖為自己不法所有之犯意
    聯絡及行為分擔，於97年2月11日凌晨1時30分許，由張崇瑞
    駕駛甲○○所租用之前開自用小貨車附載甲○○，前往彰化
    縣埔鹽鄉南港村台76線東西向平面道路之工地（即彰化縣國
    道高速公路橋樑耐震補強工程第一期M15C標），到現場後，
    甲○○先站在該處附近之高架道路（該處有國道一號高速公
    路與東西向快速道路等高架道路），負責在旁為張崇瑞把風
    ，而張崇瑞則將抽油馬達接上電池，再持客觀上足供兇器使
    用之不知名工具（未扣案）毀壞該工地門鎖，再開車至工地
    內，將抽油管連接至該工地內汽油桶，以抽油馬達抽取方式
    ，竊取該汽油桶內之高級柴油約1000公升得手，惟旋經該工
    地守衛戊○○發現，甲○○立即打電話予張崇瑞，兩人隨即
    棄車逃逸。嗣經員警依渠等遺留在現場之自用小貨車車牌，
    而詢問車主趙三賢而查獲。
二、案經彰化縣警察局溪湖分局報由臺灣彰化地方法院檢察署檢
    察官偵查起訴。
    理  由
一、上揭事實，迭據被告甲○○於警詢、偵查中及審理時均坦承
    不諱，核與被害人戊○○、丁○○、丙○○、己○○、乙○
    ○及證人趙三賢等人於警詢證述內容相符，且有贓物認領保
    管單6紙、被告向趙三賢借用上開自用小貨車之借用條1張及
    現場照片13張附卷可稽，被告收受贓物及竊盜犯行均洵堪認
    定。
二、查觀諸卷內照片（偵卷38、41頁）所示，工地之金屬門鎖確
    實已遭破壞，可見被告甲○○與張崇瑞所持有之不知名工具
    質地堅硬，可擊破鎖頭，業據被害人戊○○及被告等人於審
    理中供述無訛，可認係客觀上足以對人之生命、身體、安全
    構成威脅，顯為具有危險性之兇器。又被告持不知名工具破
    壞工地用以防止他人進入之鎖頭而進入場內行竊，核被告所
    為，係犯刑法第321條第1項第2、3款攜帶兇器毀壞安全設備
    竊盜罪，公訴人起訴被告係犯刑法第320條第1項之普通竊盜
    罪，容有誤會，本院於社會基本事實同一之範圍內，依法變
    更起訴法條；又被告收受張崇瑞所交付之4顆電池之行為，
    則係犯刑法第349條第1項收受贓物罪。被告與張崇瑞2人就
    前開加重竊盜部分，有犯意聯絡與行為分擔，為共同正犯。
    爰審酌被告不思循正當途徑獲取所需，任意竊取他人財物或
    收受他人失竊財物，輕忽他人之財產法益之心態，實不足採
    ，再衡之被告素行及犯罪之手段、目的、失竊之財物價值、
    對被害人所生損害、本案參與之程度，暨犯後坦承犯行等一
    切情狀，分別量處如主文所示之刑，並定其應執行刑，以示
    懲儆。
三、 至於供本件犯罪使用之不知名工具，並未扣案，且無積極
     證據證明為被告或共犯所有，爰不諭知沒收，附此敘明。
據上論斷，應依刑事訴訟法第299條第1項前段、第300條，刑法
第28條、第321條第1項第2、3款、第349條1項、第51條第5款，
刑法施行法第1條之1，判決如主文。
本案經檢察官鄭少到庭執行職務。
中    華    民    國    97    年    10    月    30    日
                     刑事第六庭     法  官  鮑慧忠
以上正本證明與原本無異。
如不服本判決，應於判決送達後10日內，向本院提出上訴書狀，
上訴書狀應「敘述具體上訴理由」，並按他造當事人之人數附繕
本。「切勿逕送上級法院」。
告訴人或被害人對於判決如有不服具備理由請求檢察官上訴者，
其上訴期間之計算係以檢察官收受判決正本之日期為準。
中    華    民    國    97    年    10    月    30    日
                                    書記官  陳秀娟
附錄本案論罪科刑法條全文：
中華民國刑法第321條（加重竊盜罪）
犯竊盜罪而有左列情形之一者，處六月以上、五年以下有期徒刑
：
一、於夜間侵入住宅或有人居住之建築物、船艦或隱匿其內而犯
之者。
二、毀越門扇、牆垣或其他安全設備而犯之者。
三、攜帶兇器而犯之者。
四、結夥三人以上而犯之者。
五、乘火災、水災或其他災害之際而犯之者。
六、在車站或埠頭而犯之者。
前項之未遂犯罰之。
中華民國刑法第349條（普通贓物罪）
收受贓物者，處 3 年以下有期徒刑、拘役或 5 百元以下罰金。
搬運、寄藏、故買贓物或為牙保者，處 5 年以下有期徒刑、拘役
或科或併科 1 千元以下罰金。
因贓物變得之財物，以贓物論。


司法院資訊處製作；財團法人民間司法改革基金會備份。
